【裁判字號】    89,易緝,35
【裁判日期】    890320
【裁判案由】    竊盜
【裁判全文】
臺灣屏東地方法院刑事判決                          八十九年度易緝字第三五號
    公  訴  人  臺灣屏東地方法院檢察署檢察官
    被      告  甲○○
右列被告因竊盜案件，經檢察官提起公訴（八十八年度偵字第五○○七號），本院判
決如左：
    主  文
甲○○連續結夥三人以上，攜帶兇器竊盜，處有期徒刑參年，扣案之Ｔ字型板手壹支
沒收。
    事  實
一、甲○○意圖為自己不法之所有，並與林賢利、陳志明（均已判決確定在案）基於
    竊盜之概括犯意聯絡，於下列時地竊取他人之財物。
    （一）、甲○○夥同林賢利、陳志明於八十八年六月二十七日上午七時許，攜帶
            甲○○所有客觀上具有危險性之Ｔ字型板手壹支，至屏東縣萬丹鄉○○
            村○○路二三六之二十九號前，由林賢利、陳志明在旁監視把風，並推
            由甲○○持該板手打開車門，竊盜侯燕群所有之牌照ＷＱ─六０六七號
            自小貨車一輛（價值約新台幣二十萬元，內有置放駕照乙枚）。
    （二）、甲○○夥同林賢利、陳志明於八十八年七月五日上午十二時許，帶李志
            誠所有客觀上具有危險性之Ｔ字型板手壹支，至屏東縣內埔鄉○○村○○路三九之三號前，由林賢利、陳志明監視把風，推由甲○○以該板手
            打開車門，竊盜乙○○所有置於ＵＶ─五八二一號車內之ＵＶ─五八二
            一號行車執照壹枚。
    （三）、甲○○夥同林賢利、陳志明於八十八年七月九日上午八時許，攜帶李志
            誠所有客觀上具有危險性之Ｔ字型板手壹支，至屏東縣竹田鄉○○村○○路一號前，由林賢利、陳志明在旁監視把風，並推由甲○○持該板手
            下手打開車門，竊盜丙○○所有之車號ＺＬ─九三○號拖吊車一輛（市
            價約有新台幣三十八萬元），得手後取下車內音響後，由林賢利將車子
            開走，後林賢利將該拖吊車丟棄於內埔鄉建興國小左側旁。
    （四）、甲○○夥同林賢利、陳志明於八十七年七月間某日晚上，帶甲○○所有
            客觀上具有有危險性之Ｔ字型板手壹支，至屏東市○○路萬年溪邊，由
            林賢利、甲○○在旁監視把風，並推由陳志明以板手打開車門，竊盜不
            詳姓名人所有之裝置於不詳號牌車輛內之汽車音響一台。
    （五）、甲○○夥同林賢利、陳志明於八十七年七月間某日晚上，帶甲○○所有
            客觀上具有危險性之Ｔ字型板手壹支，至屏東公館某地，由林賢利在旁
            監視把風，並推由陳志明、甲○○持板手打開車門，竊盜不詳姓名人所
            有裝置之不詳號牌車輛內之汽車音響一台。
    （六）、甲○○與林賢利二人於八十七年七月間某日，帶甲○○所有客觀上具有
            危險性之Ｔ字型板手壹支，至屏東民生家商前，由林賢利負責監視把風
            ，並由甲○○持該板手打開不詳姓名人之黑色廂型車車門，竊取該不詳
            人所有裝配於該車內之汽車音響一台。
三、於八十八年七月十三日林賢利駕車載甲○○等人行經屏東縣內埔鄉崇文國小旁為
    警查獲，警方並擴大追查，於八十八年七月十四日上午三時許，在屏東縣潮州鎮
    ○○街一九號六樓之五其三人之租處查獲甲○○所有之Ｔ字型板手壹支、侯燕群
    及乙○○所有之駕駛執照，又依林賢利所供前往屏東縣內埔鄉建興村建興國小圍
    牆旁右側草叢中取出丙○○所有之車號ＺＬ─九三○號拖吊車。
四、案經屏東縣縣警察局屏東分局報請台灣屏東地方法院檢察署檢察官偵查起訴。
    理  由
一、右開事實，業據被告甲○○坦承不諱，核與同案被告陳志明於警偵訊、本院審理
    時所供及同案被告林賢利於警偵訊時供明情節相符合（見八十八年七月十四日警
    訊筆錄、八十八年七月十四偵查筆錄），並經被害人侯燕群、丙○○、乙○○等
    人所指訴屬實，雖其供稱同案被告林賢利並未涉案云云。惟同案被告林賢利於警
    偵訊中亦自承有與被告甲○○、陳志明二人竊盜之事實（見同上警訊、偵查筆錄
    ），且同案被告林賢利供稱被害人丙○○所有之車號ＺＬ─九三○號拖吊車係丟
    棄在屏東縣內埔鄉建興國小旁，警方依其所供果真在上開處所找到該車，其若無
    竊車情事，為何會知悉該車子之丟棄地點？再參以上開扣案物品均在其等租處所
    查扣，益證其等均有行竊之事實，被告甲○○指稱同案被告林賢利並未涉案云云
    ，顯係迴護之詞，殊無可取，此外復有贓物保領結二紙及警方所查扣之不詳姓名
    人所有之音響三台及其等供作案用之板手一支可佐，事證明確，被告甲○○犯行
    應堪予認定。
二、查Ｔ字型板手至為尖硬，可對人之身體造成傷害，客觀上具有相當之危險性，自
    屬兇器之一種，被告甲○○竟夥同林賢利、陳志明攜帶兇器為第（一）、第（二
    ）、第（三）、第（四）、第（五）次之竊盜行為，係犯刑法第三百二十一條第
    第一項第三款、第四款之結夥三人以上攜帶兇器竊盜罪，被告甲○○第（六）次
    與同案被告林賢利攜帶兇器竊盜之行為，則係犯刑法第三百二十一條第一項第三
    款之攜帶兇器竊盜罪，公訴人認被告甲○○此次所為，另有同條第四款第一項之
    結夥三人以上之情形，惟訊之同案被告陳志明自警訊、偵查至本院審理均堅決否
    認有此次犯行，且被告甲○○於警訊起即稱：民生家商前之汽車音響是我與林賢
    利二人所竊盜的等語（見八十八年七月十四日警訊筆錄），於本院審理時亦如此
    供稱（本院八十九年三月七日審判筆錄），因此同案被告陳志明顯無參與此次犯
    行，因此公訴人所認定之事實，應有未洽，併此指明。被告甲○○與同案被告林
    賢利、陳志明有犯意聯絡與行為分擔，為共同正犯，被告甲○○所為六次犯行時
    間緊接、手法、罪名亦同，顯係基於概括之犯意而為之，均為連續犯，應從情節
    最重第三次竊盜行為，論以刑法第三百二十一條第一項第三款、第四款之結夥三
    人以上攜帶兇器竊盜之一罪，並加重其刑責。爰審酌被告素行、犯罪動機、目的
    、手段、所生危害及其犯後態度等情狀，別量處如主所示之刑，扣案之Ｔ字型板
    手壹支係被告甲○○所有，且為被告其供犯罪所用之物，業據其供明在卷，爰依
    刑法第三十八條第一項第二款之規定宣告沒收。
據上論斷，應依刑事訴訟法第二百九十九條第一項前段，刑法第二十八條、第五十六
條、第三百二十一條第一項第三款、第四款、第三十八條第一項第二款，判決如主文
。
本案經檢察官王光傑到庭執行職務。
中      華      民      國      八十九      年    四    月  二十六      日
                                      臺灣屏東地方法院刑事第一庭
                                          審判長  法  官  潘正屏
                                                  法  官  包梅真
                                                  法  官  郭書豪
右正本證明與原本無異。
對於本判決如有不服應於收受送達後十日內向本院提出上訴書狀上訴於台灣高等法院
高雄分院並按他造當事人之人數附具繕本。
                          書記官  潘豐益
中      華      民      國      八十九      年      四      月  二十六  日
中華民國刑法第三百二十一條
 (加重竊盜罪)
犯竊盜罪而有左列情形之一者，處六月以上五年以下有期徒刑：
一  於夜間侵入住宅或有人居住之建築物、船艦，或隱匿其內而犯之者。
二  毀越門扇、牆垣或其他安全設備而犯之者。
三  攜帶兇器而犯之者。
四  結夥三人以上而犯之者。
五  乘火災、水災或其他災害之際而犯之者。
六  在車站或埠頭而犯之者。
前項之未遂罰之。


司法院資訊處製作；財團法人民間司法改革基金會備份。
